臺灣臺南地方法院刑事判決　　　
111年度交簡上字第63號
上  訴  人
即  被  告    標再發


列上訴人即被告因過失傷害案件，不服本院111年度交簡字第189
號中華民國111年1月19日第一審簡易判決（起訴書案號：110年
度調偵字第2266號），提起上訴，本院管轄之第二審合議庭判決
如下：
    主  文
上訴駁回。
標再發緩刑貳年。
    事  實
一、本案經本院審理結果，認第一審判決以上訴人即被告標再發
    過失傷害犯行，罪證明確，論以刑法第284條前段之過失傷
    害罪，自首犯行接受裁判，適用刑法第284條前段、第62條
    前段、第41條第1項前段，刑法施行法第1條之1規定，並審
    酌其一切犯罪情狀，判處被告拘役50日，如易科罰金，以新
    臺幣（下同）1千元折算1日，經核其認事用法無誤，量刑亦
    屬妥適，應予維持，且除證據部分，應增列：被告於本院審
    理中之自白（本院卷第80頁）外，餘均引用第一審判決書記
    載之犯罪事實、證據及理由（如附件）。
二、被告於本院審理時以其業與告訴人吳佳樺和解，請求輕判為
    由提起上訴；被告並未提出任何新事證供本院審酌，亦未具
    體指摘或表明原審量刑有何不當或違法之情事，被告上訴無
    理由，應予駁回。
三、另查被告5年內未曾因故意犯罪受有期徒刑以上刑之宣告乙
    情，有卷附臺灣高等法院被告前案紀錄表在卷可稽，其因一
    時不慎，致過失犯罪，犯罪情節非重，亦非秉性惡劣，犯後
    坦承犯行，表明悔意，且與告訴人達成調解、賠償損害，取
    得告訴人原諒，有調解筆錄附卷可參（本院卷第55頁），足
    認被告經此刑事偵、審程序應知所警惕，信無再犯之虞，因
    認被告所受刑之宣告，以暫不執行為適當，併依刑法第74條
    第1項第2款規定，宣告緩刑2年，以啟自新。
據上論斷，應依刑事訴訟法第455條之1第1項、第3項、第368條
、第373條，刑法第74條第1項第2款，判決如主文。
中　　華　　民　　國　　111 　年　　5 　　月　　3 　　日
                  刑事第五庭   審判長 法　官  鍾邦久
　　　　　　　　　                    法  官  林欣玲
　　　　　　　　　                    法  官  蔡奇秀
以上正本證明與原本無異。
不得上訴。
　　　　　　　　　　　　　　　　　　　書記官　黃郁淇
中　　華　　民　　國　　111 　年　　5 　　月　　3 　　日
附件：
臺灣臺南地方法院刑事簡易判決
111年度交簡字第189號
公　訴　人　臺灣臺南地方檢察署檢察官
被　　　告　標再發　男　(民國00年00月00日生)
　　　　　　　　　　身分證統一編號：Z000000000號
　　　　　　　　　　住臺南市○○區○○路0段00號
上列被告因過失傷害案件，經檢察官提起公訴（110年度調偵字
第2266號），被告自白犯罪，本院認為宜以簡易判決處刑，裁定
改以簡易判決處刑如下：
    主  文
標再發過失傷害人，處拘役伍拾日，如易科罰金，以新臺幣壹仟
元折算壹日。
    事實及理由
一、本件犯罪事實及證據，除就附件起訴書第2頁第2、3行所載
    「高雄榮總臺南分院診斷證明書」應予刪除，以及證據部分
    補充「被告標再發於審理中之自白」外，其餘均引用附件起
    訴書之記載。
二、論罪科刑部分：
　㈠核被告所為，係犯刑法第284條之過失傷害人罪。被告於肇事
    後留在現場，並於犯罪未被發覺前，主動向前往處理且尚不
    知肇事者為何人之臺南市政府警察局第一分局交通分隊警員
    ，主動表示其即為肇事車輛之駕駛者，有臺南市政府警察局
    第一分局交通分隊道路交通事故肇事人自首情形紀錄表1份
    可憑（見警卷第23頁），被告於犯罪未遭發覺之前，即主動
    承認肇事而受裁判，業合乎刑法第62條前段所指對於未發覺
    之罪自首而受裁判之要件，且其主動向警供陳肇事情節，助
    益犯罪事實之偵查釐清，堪認其自首係出於內心悔悟，故依
    刑法第62條前段規定減輕其刑。
　㈡爰審酌被告駕車行駛於道路時，本應注意道路交通安全規則
    之相關規定，以維護行車安全，竟仍疏於注意，闖紅燈而肇
    生本件車禍，並致告訴人吳佳樺受傷，致使告訴人承受身心
    苦痛，然念及被告係為一時疏忽，且犯後坦承犯行，犯後態
    度並非惡劣，並考量告訴人所受係屬擦挫傷、腫脹而非久治
    難癒之傷勢，以及被告未與告訴人達成和解而未能實質撫慰
    告訴人之傷痛，復兼衡被告自述其係國小畢業、從事眼鏡之
    家庭代工而無人須行扶養之智識程度及家庭、經濟狀況等一
    切情狀，量處如主文所示之刑，並諭知如易科罰金之折算標
    準。
三、依刑事訴訟法第449條第2項、第454條第2項，刑法第284條
    前段、第62條前段、第41條第1項前段，刑法施行法第1條之
    1，判決如主文。
四、如不服本判決，得於判決送達之日起20日內，以書狀敘述理
    由，向本庭提起上訴。
中　　華　　民　　國　　111 　年　　1 　　月　　19　　日
                  刑事第十三庭  法  官  陳威龍
以上正本證明與原本無異。
                                書記官　楊琄琄
中　　華　　民　　國　　111 　年　　1 　　月　　19　　日
附錄論罪科刑法條 　　　　　　　　　 
刑法第284條前段：
因過失傷害人者，處1年以下有期徒刑、拘役或10萬元以下罰金
；致重傷者，處3年以下有期徒刑、拘役或30萬元以下罰金。
【附件】
臺灣臺南地方檢察署檢察官起訴書
                                   110年度調偵字第2266號
　　被　　　告　標再發　男　53歲（民國00年00月00日生）
　　　　　　　　　　　　住臺南市○○區○○路0段00號
　　　　　　　　　　　　國民身分證統一編號：Z000000000號
上列被告因過失傷害案件，已經偵查終結，認應提起公訴，茲將
犯罪事實及證據並所犯法條分敘如下：
　　　　犯罪事實
一、標再發於民國109年8月27日下午4時51分許，駕駛車牌號碼0
    0-0000號自小客車，沿臺南市東區中華東路2段內側快車道
    由北往南方向行駛，駛至中華東路2段與中華東路2段226巷
    交岔路口時，本應注意遵守交岔路口之交通燈光號誌管制，
    以防危險之發生，而依當時天候雨、日間自然光線、柏油路
    面濕潤、無缺陷、無障礙物、視距良好等情形，應無不能注
    意之情事，竟疏於注意該路口之交通號誌已為紅燈，禁止通
    行，仍貿然通行闖越紅燈，適有吳佳樺騎乘車牌號碼000-00
    00號普通重型機車，沿中華東路295巷由東往西方向駛至上
    開交岔路口，見狀煞避不及，2車因而發生擦撞，致吳佳樺
    人、車倒地，並因而受有右側手肘挫擦傷、左側性手肘挫傷
    、左側腕部挫傷併腫脹、右側性小腿挫擦傷、左側性小腿挫
    傷、左側膝部挫傷及右側髖部挫傷等傷害。標再發於肇事後
    ，在有偵查權限之人知悉犯罪人之前，主動向到場處理事故
    員警陳明自己係肇事者，並陳述肇事經過，自首接受裁判。
二、案經吳佳樺訴請臺南市政府警察局第一分局報告偵辦。
　　　　證據並所犯法條
一、上揭犯罪事實，業據被告標再發於偵查中坦承不諱，核與證
    人即告訴人吳佳樺於警詢及偵查中證述情節相符，並有道路
    交通事故現場圖、道路交通事故調查報告表（一）（二）、
    台灣基督長老教會新樓醫療財團法人台南新樓醫院診斷證明
    書、陳俊銘中醫診所診斷證明書、高雄榮總臺南分院診斷證
    明書、現場照片26張、監視器錄影畫面翻拍照片5張在卷可
    稽，足認被告之自白與事實相符。按車輛行駛至交岔路口，
    其行進、轉彎應遵守燈光號誌之指示，又車輛面對行車管制
    號誌燈號顯示圓形紅燈，表示禁止通行，不得超越停止線或
    進入路口，道路交通安全規則第102條第1項第1款、道路交
    通標誌標線號誌設置規則第206條第5項第1款分別定有明文
    ，而本件被告為領有駕駛執照之人，駕車自應注意上述規定
    ，而依道路交通事故調查報告表之記載，當時天候雨、日間
    自然光線、柏油路面濕潤、無缺陷、無障礙物且視距良好，
    並無不能注意之情事，被告竟疏未注意，貿然闖紅燈行駛，
    自有過失。而告訴人確因本件車禍受傷，被告之過失行為與
    告訴人之受傷結果間，具有相當因果關係。本案事證明確，
    被告犯嫌洵堪認定。
二、核被告標再發所為，係犯刑法第284條前段之過失傷害罪嫌
    。再被告於肇事後犯罪未經發覺前，向至現場處理車禍尚不知
    肇事者之員警，主動表示其為肇事車輛之駕駛者而自首犯行，
    有臺南市政府警察局第一分局交通分隊道路交通事故肇事人
    自首情形紀錄表附卷可參，請依刑法第62條前段規定，減輕其
    刑。
三、依刑事訴訟法第251條第1項提起公訴。
　　此　致
臺灣臺南地方法院
中　　華　　民　　國　 110　　年　　11　　月　　4 　　日
　　　　　　　　　　　　　　　檢　察　官　黃 榮 加
本件證明與原本無異
中　　華　　民　　國　 110　　年　　11　　月　　30　　日
                              書  記  官  陳 信 樺

所犯法條　　
中華民國刑法第284條前段
因過失傷害人者，處 1 年以下有期徒刑、拘役或 10 萬元以下
罰金；致重傷者，處 3 年以下有期徒刑、拘役或 30 萬元以下
罰金。